【裁判字號】    97,易,2277
【裁判日期】    980422
【裁判案由】    竊盜
【裁判全文】
臺灣板橋地方法院刑事判決              97年度易字第2277號
公  訴  人  臺灣板橋地方法院檢察署檢察官
被      告  丙○○
                    （現另案於臺灣臺北監獄臺北分監執行）
上列被告因竊盜案件，經檢察官提起公訴（97年度偵字第15505
號），本院判決如下：
    主  文
丙○○竊盜，累犯，處有期徒刑肆月，如易科罰金，以新臺幣壹
仟元折算壹日。
    事  實
一、丙○○前已有多次之竊盜前科，復又因竊盜案件，經本院以
    95年簡字第6977號、96年度易字第300 號，分別判處有期徒
    刑6 月及6 月、5 月確定，嗣經本院以96年度聲減字第1950
    號裁定減刑為有期徒刑3 月、3 月、2 月15日，應執行有期
    徒刑7 月確定；再因竊盜案件，經本院以96年度簡字第1802
    號判處有期徒刑4 月確定，後經本院以98年度聲減字第6461
    號裁定減刑為有期徒刑2 月確定，經接續執行，於民國97年
    3 月5 日縮刑期滿執行完畢。詎仍不知悔改，於97年5 月17
    日上午10時許，在臺北縣板橋市板橋火車站東一門外，見乙
    ○○所有之腳踏車停放該處，無人看管，竟基於不法所有之
    意圖，以路旁拾得之石塊，敲擊上揭腳踏車之鎖頭，著手竊
    取乙○○上開腳踏車，並於得手後正欲將該腳踏車牽離現場
    之際，為警當場查獲。
二、案經鐵路警察局高鐵警務段報告臺灣板橋地方法院檢查署檢
    察官偵查起訴。
    理  由
一、被告以外之人於審判外之陳述，雖不符同法第159 條之1至
    第159 條之4 之規定，但經當事人於審判程序同意作為證據
    ，法院審酌該言詞陳述或書面陳述作成時之情況，認為適當
    者，亦得為證據；當事人、代理人或辯護人於法院調查證據
    時，知有第159 條第1 項不得為證據之情形，而未於言詞辯
    論終結前聲明異議者，視為有前項之同意，此據同法第159
    條之5 規定甚明。查本判決後引被告以外之人於審判外之陳
    述，固均屬傳聞證據，惟本件當事人就該等審判外陳述之證
    據能力，於本院準備程序均表示不予爭執，且迄至言詞辯論
    終結前，就該等證據資料之證據能力亦未再聲明異議。本院
    審酌該等證據資料製作時之情況，尚查無違法不當及證明力
    明顯過低之瑕疵，亦認為以之作為證據應屬適當，故揆諸前
    開法律規定與說明，爰逕依刑事訴訟法第159 條之5 規定，
    認該等證據資料均例外有證據能力。
二、上開事實，業據被告丙○○坦承不諱，核與告訴人乙○○於
    警詢之指述情節相符，復有扣押物品清單、贓物認領保管單
    各1 紙及照片4 幀在卷可稽，堪認被告之自白為可採。從而
    本件事證明確，被告犯行堪以認定。
三、核被告丙○○所為，係犯刑法320 條第1 項之普通竊盜罪。
    再刑法第321 條第1 項第3 款攜帶兇器竊盜罪，所稱之兇器
    ，乃依一般社會觀念足以對人之生命、身體、安全構成威脅
    ，而具有危險性之「器械」而言，而磚塊、石頭乃自然界之
    物質，尚難謂為通常之「器械」，從而持磚塊、石頭砸毀他
    人車窗竊盜部分，尚難論以攜帶兇器竊盜罪（最高法院92年
    度臺非字第38號裁判意旨可參）。查本案被告係以路旁石頭
    破壞腳踏車鎖頭，而為上揭竊盜犯行，該石頭於路旁撿拾甚
    易，並非屬兇器，故被告之行為自與攜帶兇器之加重竊盜罪
    有間，起訴書認被告所犯係刑法321 條第1 項第3 款之攜帶
    兇器竊盜罪，容有未洽，惟其起訴之基本事實相同，且公訴
    人於本院審理時已當庭更正起訴法條為刑法320 條第1 項之
    普通竊盜罪，並據此論告，自應以公訴人到庭變更之所犯法
    條為起訴法條，本院無須再變更起訴法條。又被告前有如事
    實欄所載犯罪科刑執行情形，有臺灣高等法院被告前案紀錄
    表在卷為據，其於有期徒刑執行完畢後5 年內，故意再犯本
    案有期徒刑以上之罪，為累犯，應依刑法第47條第1 項之規
    定加重其刑。爰審酌被告不思正當工作以獲取財物，屢次以
    竊盜手段不勞而獲，觀念偏差，兼衡及其智識、品行及犯後
    坦承犯行態度良好、竊得之財物業已返還被害人等一切情狀
    ，爰量處如主文所示之刑，並諭知易科罰金之折算標準，以
    資懲儆。
據上論斷，應依刑事訴訟法第299 條第1 項前段，刑法第320 條
第1 項、第47條第1 項、第41條第1 項前段，刑法施行法第1 條
之1 ，判決如主文。
本案經檢察官甲○○到庭執行職務。
中    華    民    國    98    年    4     月    22    日
                  刑事第十七庭  法  官  邱景芬
以上正本證明與原本無異。
如不服本判決應於收受判決後10日內向本院提出上訴書狀，並
應敘述具體理由。其未敘述上訴理由者，應於上訴期間屆滿後
20日內向本院補提理由書（均須按他造當事人之人數附繕本）
「切勿逕送上級法院」。
                                書記官  黃文儀
中    華    民    國    98    年    4     月    23    日
附錄本案論罪科刑法條全文
中華民國刑法第320條
意圖為自己或第三人不法之所有，而竊取他人之動產者，為竊盜
罪，處 5 年以下有期徒刑、拘役或 5 百元以下罰金。
意圖為自己或第三人不法之利益，而竊佔他人之不動產者，依前
項之規定處斷。
前二項之未遂犯罰之。


司法院資訊處製作；財團法人民間司法改革基金會備份。
